臺灣臺南地方法院刑事判決
109年度訴字第959號
公  訴  人  臺灣臺南地方檢察署檢察官
被      告  王美珍



選任辯護人  黃逸柔律師
上列被告因傷害案件，經檢察官提起公訴（109年度營偵字第127
7號），本院判決如下：
    主  文
王美珍犯傷害罪，處拘役貳拾日，如易科罰金，以新臺幣壹仟元
折算壹日。
    事  實
一、王美珍與王文欽係五等親之姑姪關係，住處鄰近而長期不睦
    ，王文欽於民國109年5月17日下午9時46分許，因認為王美
    珍窺探伊住處動靜，而至臺南市○○區○里里○里00號王美珍住
    處（下稱上開住處）質問王美珍，雙方在王美珍住處外發生
    口角，繼而各基於傷害之犯意，動手拉扯互毆，致王美珍受
    有左側眼眶瘀紫腫脹且壓痛、左手第三手指瘀紫腫脹且壓痛
    、右側膝部瘀青腫脹且壓痛之傷害（王文欽另經本院簡易判
    決處刑），王文欽受有右手5指及右腳膝蓋多處挫傷之傷害
    。
二、案經王美珍訴由臺南市政府警察局白河分局報告臺灣臺南地
    方檢察署檢察官偵查起訴。
    理  由
一、證據能力之認定：本判決下列認定事實所憑被告以外之人於
    審判外所為之陳述（含書面供述），檢察官、被告及辯護人
    均未爭執證據能力（見本院卷第116頁），且於言詞辯論終
    結前亦未聲明異議（見本院卷第154-156頁）。本院審酌本
    案證據資料作成時之情況，核無違法取證或其他瑕疵，證據
    力亦無明顯過低之情形，認為以之作為證據為適當，依刑事
    訴訟法第159 條之5 規定，自均得作為證據。
二、訊據被告王美珍固不否認於上揭時、地，與告訴人王文欽因
    故在被告上開住處前口角爭執進而肢體衝突，當時告訴人亦
    受有右手5指及右腳膝蓋多處挫傷之傷害等情，惟矢口否認
    有何傷害之犯行，辯稱：案發當時，是告訴人到我上開住處
    一直罵我，撞我的門，我開門，他還用手電筒照我，我要搶
    手電筒搶不到，我到屋外告訴人就要用鞋打我，我也就拿鞋
    丟告訴人，而告訴人打我好幾拳，我摔在地上，告訴人的手
    指及膝蓋的傷不是我造成，是告訴人可能要拉我的頭髮才跌
    倒地上云云。辯護人亦為被告辯以：證人王議強於警詢係證
    稱告訴人遭被告推倒，而於本院審理時則證述是為閃被告丟
    擲拖鞋而自摔，前後證述不一，且本案被告受傷較告訴人嚴
    重且較多處受傷，而告訴人只有手指與膝蓋輕微挫傷，果係
    案發時兩人互毆，何以受傷情形不同差異大。再以案發後證
    人隨告訴人返回住處並為告訴人敷藥，顯見證人與告訴人感
    情較與被告友好，證人所證實有迴護告訴人，從而證人證述
    並不可採等語。
三、經查，被告於上揭時、地，與告訴人因故在被告上開住處前
    口角爭執進而肢體衝突，當時告訴人亦受有右手5指及右腳
    膝蓋多處挫傷之傷害等事實，業據被告於警詢及本院準備程
    序時均坦承不諱（見警卷第19-23、25-31頁、本院卷第117
    頁），此部分事實，首堪認定。
四、雖被告及辯護人均以前詞置辯，惟查：
　　㈠告訴人如何於上揭時、地遭被告持拖鞋攻擊進逼推倒地受
      傷等情，業據證人即告訴人於警詢及偵查中證述綦詳（見
      警卷第5、15頁、偵卷第16頁），並有告訴人就醫之診斷
      證明書在卷（見警卷第39頁）可佐，又被告亦已坦承案發
      當時與告訴人口角衝突與丟鞋攻擊等事實，業如前述，足
      認告訴人之指證，尚非無稽。
　　㈡證人王議強於警詢及本院審理時證述：被告是我堂姑，告
      訴人與我是堂兄弟，被告從臺北回來後住在上開住處，與
      告訴人是鄰居，被告會辱罵左右鄰居及告訴人，案發前幾
      日告訴人之胞姊詢問告訴人是否與被告有爭執，而告訴人
      認未與被告吵架而遭胞姊誤會，一時氣不過於上揭時、地
      持手電筒到被告上開住處要與之理論，被告從家裡出來與
      告訴人口角，並持拖鞋毆打告訴人，告訴人向後退，而遭
      告訴人推倒以致手與膝蓋受傷等語（見警卷第33-37頁、
      本院卷第147-149、151頁），證人上開之證述與告訴人之
      指證情節大致相符，且證人於案發時確在現場親見案發經
      過，並非自行杜撰，而證人與兩造均有親屬關係，並無偏
      袒任何一方之必要，稽以證人所證亦無有何誇大或不合常
      理之處，況證人於本院審理時甘冒偽證罪責而具結證述，
      其證述之憑信性應無疑義，堪以佐證告訴人證稱被告於上
      揭時、地丟鞋攻擊倒地受傷等事實為可信。雖證人於警詢
      及本院審理時就告訴人如何倒地乙節，或有「被推倒」、
      「摔倒」之差，然證人於本院審理時詰證，已距案發時有
      1年4月之久，對於案發當時記憶自較案發時模糊，或因就
      告訴人倒地之過程未精確描述所致，惟證人一再證述告訴
      人確係被告丟擲拖鞋攻擊後倒地，而告訴人當時手指與膝
      蓋亦確有受傷，且係因被告丟鞋攻擊後受傷等主要事實，
      前後一致，並無齟齬。至證人之證述或有上開辯護人所指
      之微疵，然證人證述告訴人確因被告攻擊而受傷等情，自
      不可全然捨棄不採。是本院綜上告訴人、證人之證述，稽
      與被告所供述與告訴人所提出之診斷證明書等客觀證據等
      ，足認告訴人係遭被告攻擊並受有右手5指及右腳膝蓋多
      處挫傷之傷害之事實，堪以認定。
    ㈢綜上所述，本案事證明確，被告所辯並不足採，被告犯行
      洵堪認定。
五、論罪科刑
    ㈠核被告所為，係犯刑法第277條第1項之傷害罪。
　　㈡爰審酌被告僅因細故，即對告訴人施以暴力致其受傷，並
      造成其受有右手5指及右腳膝蓋多處挫傷之傷害，且犯後
      尚未能坦然面對之態度，兼衡其自陳國中畢業之智識程度
      ，目前一人生活與依賴國民年金及積蓄維生之家庭生活與
      經濟等一切情狀，量處如主文所示之刑，並諭知易科罰金
      之折算標準。
據上論斷，應依刑事訴訟法第299 第1 項前段，刑法第277 條第
1 項、第41條第1 項前段，刑法施行法第1 條之1 第1 項，判決
如主文。
本案經檢察官李宗榮提起公訴，檢察官李駿逸到庭執行職務。
中    華    民    國   110    年     10    月    18   日
                  刑事第十六庭  審判長法  官  鄧希賢
　　　　　　　　　                    法  官  鄭雅文
　　　　　　　　　                    法  官  陳文欽
以上正本證明與原本無異。
如不服本判決應於收受本判決後20日內向本院提出上訴書狀，並
應敘述具體理由。其未敘述上訴理由者，應於上訴期間屆滿後20
日內向本院補提理由書狀（均須按他造當事人之人數附繕本）「
切勿逕送上級法院」。 
　　　　　　　　　　　　　　　　　    書記官  陳昱潔
中　　華　　民　　國　　110 　年　　10　　月　　19　　日
附錄本案論罪科刑法條全文
刑法第277條
傷害人之身體或健康者，處 5 年以下有期徒刑、拘役或 50 萬
元以下罰金。
犯前項之罪，因而致人於死者，處無期徒刑或 7 年以上有期徒
刑；致重傷者，處 3 年以上 10 年以下有期徒刑。